fixer/src/main/resources/el/dictionaries/grc_GR.aff
FLAG num
SFX 4822 Y 1
SFX 4822 ὲ ίῳ ὲ
SFX 374 Y 1
SFX 374 ς τός ς
SFX 928 Y 1
SFX 928 ὶ ίῳ ὶ
SFX 3608 Y 1
SFX 3608 ὶ ίζοντες ὶ
SFX 3838 Y 1
SFX 3838 ῇ ίμους ῇ
SFX 4944 Y 1
SFX 4944 ῇ ολογίαις ῇ
SFX 1270 Y 1
SFX 1270 ῇ ώσας ῇ
SFX 866 Y 1
SFX 866 ς τητι ς
SFX 4500 Y 1
SFX 4500 ῖ ρὰ ῖ
SFX 3041 Y 1
SFX 3041 ῖ ύουσαν ῖ
SFX 4563 Y 1
SFX 4563 ῇ ιέναι ῇ
SFX 869 Y 1
SFX 869 ὰ ῆς ὰ
SFX 496 Y 1
SFX 496 ῇ ικός ῇ
SFX 1405 Y 1
SFX 1405 ᾷ ήματα ᾷ
SFX 3078 Y 1
SFX 3078 ῇ ηθήσομαί ῇ
SFX 3723 Y 1
SFX 3723 ῇ ητούς ῇ
SFX 3195 Y 1
SFX 3195 ῶ ωτική ῶ
SFX 89 Y 1
SFX 89 ὴ ῆς ὴ
SFX 3159 Y 1
SFX 3159 ί ισιν ί
SFX 769 Y 1
SFX 769 ῇ ότερόν ῇ
SFX 144 Y 1
SFX 144 ῃ οιτο ῃ
SFX 657 Y 1
SFX 657 ῇ ικούς ῇ
SFX 3503 Y 1
SFX 3503 ῶ ωθεῖσι ῶ
SFX 4999 Y 1
SFX 4999 ῇ θῶσίν ῇ
SFX 3074 Y 1
SFX 3074 ᾷ ησάμενός ᾷ
SFX 1422 Y 1
SFX 1422 ὶ ύντων ὶ
SFX 2057 Y 1
SFX 2057 ᾷ ηθεῖσά ᾷ
SFX 3531 Y 1
SFX 3531 ᾳ ῃσιν ᾳ
SFX 3614 Y 1
SFX 3614 ᾳ εταί ᾳ
SFX 3185 Y 1
SFX 3185 ῇ ίδιον ῇ
SFX 4077 Y 1
SFX 4077 ὲ ίαι ὲ
SFX 2345 Y 1
SFX 2345 ῃ σωνταί ῃ
SFX 3726 Y 1
SFX 3726 ῇ ηθῆι ῇ
SFX 4412 Y 1
SFX 4412 ᾷ εῖόν ᾷ
SFX 2233 Y 1
SFX 2233 ὶ ίαι ὶ
SFX 4138 Y 1
SFX 4138 ῇ ουμένωί ῇ
SFX 937 Y 1
SFX 937 ῇ ησάμενός ῇ
SFX 1347 Y 1
SFX 1347 ι ντε ι
SFX 4520 Y 1
SFX 4520 ῇ ύοντα ῇ
SFX 1227 Y 1
SFX 1227 ι σα ι
SFX 240 Y 1
SFX 240 ν σα ν
SFX 694 Y 1
SFX 694 ῇ ηθεῖσά ῇ
SFX 1916 Y 1
SFX 1916 ῇ ισθῆναι ῇ
SFX 2507 Y 1
SFX 2507 ῇ ιζομένη ῇ
SFX 2227 Y 1
SFX 2227 ᾶ εῖς ᾶ
SFX 1446 Y 1
SFX 1446 ᾷ εῖς ᾷ
SFX 445 Y 1
SFX 445 ῇ ουμένην ῇ
SFX 495 Y 1
SFX 495 ῇ ικὸς ῇ
SFX 3722 Y 1
SFX 3722 ῇ ητοὺς ῇ
SFX 1974 Y 1
SFX 1974 ῖ ύοντα ῖ
SFX 71 Y 1
SFX 71 ς σα ς
SFX 4774 Y 1
SFX 4774 ῇ ηθησόμεθά ῇ
SFX 658 Y 1
SFX 658 ῇ ικοὺς ῇ
SFX 2544 Y 1
SFX 2544 ῖ ύοντός ῖ
SFX 4782 Y 1
SFX 4782 ῶ ζούσῃ ῶ
SFX 3098 Y 1
SFX 3098 ῃ ωσις ῃ
SFX 2361 Y 1
SFX 2361 ὰ ήρια ὰ
SFX 3590 Y 1
SFX 3590 ῇ ισθεῖσάν ῇ
SFX 3132 Y 1
SFX 3132 ὴ ήρια ὴ
SFX 456 Y 1
SFX 456 ῇ οίη ῇ
SFX 2598 Y 1
SFX 2598 ν ρον ν
SFX 1019 Y 1
SFX 1019 ῇ ίῳ ῇ
SFX 3696 Y 1
SFX 3696 ῃ λουσα ῃ
SFX 2008 Y 1
SFX 2008 ᾷ ῆς ᾷ
SFX 1602 Y 1
SFX 1602 ῇ ίζοντες ῇ
SFX 4272 Y 1
SFX 4272 ᾷ ήσοι ᾷ
SFX 4627 Y 1
SFX 4627 ι υσας ι
SFX 4914 Y 1
SFX 4914 ῃ ρῳ ῃ
SFX 1050 Y 1
SFX 1050 ς ζειν ς
SFX 3397 Y 1
SFX 3397 α ευε α
SFX 2934 Y 1
SFX 2934 ῃ τοις ῃ
SFX 2446 Y 1
SFX 2446 ω ζειν ω
SFX 2105 Y 1
SFX 2105 ῷ ωτέρως ῷ
SFX 4027 Y 1
SFX 4027 ῃ ισιν ῃ
SFX 4694 Y 1
SFX 4694 ῇ ύουσά ῇ
SFX 3315 Y 1
SFX 3315 ῦ υμένωι ῦ
SFX 3787 Y 1
SFX 3787 ὲ ήσεις ὲ
SFX 3139 Y 1
SFX 3139 ῃ ομές ῃ
SFX 3656 Y 1
SFX 3656 ὲ ήσαντός ὲ
SFX 1899 Y 1
SFX 1899 ὶ τάτων ὶ
SFX 1969 Y 1
SFX 1969 ὴ ήσεις ὴ
SFX 1636 Y 1
SFX 1636 ὶ ίδος ὶ
SFX 2799 Y 1
SFX 2799 ὴ ήσαντός ὴ
SFX 2170 Y 1
SFX 2170 έ κεν έ
SFX 4553 Y 1
SFX 4553 ί κεν ί
SFX 720 Y 1
SFX 720 ς στατά ς
SFX 2994 Y 1
SFX 2994 α διόν α
SFX 2365 Y 1
SFX 2365 ῖ ύουσά ῖ
SFX 2141 Y 1
SFX 2141 α ηταί α
SFX 1408 Y 1
SFX 1408 ε ηταί ε
SFX 1500 Y 1
SFX 1500 ς σωμεν ς
SFX 4880 Y 1
SFX 4880 ν σιος ν
SFX 4234 Y 1
SFX 4234 ῆ ίαι ῆ
SFX 499 Y 1
SFX 499 ῇ ίαι ῇ
SFX 4965 Y 1
SFX 4965 ὶ λογίαν ὶ
SFX 419 Y 1
SFX 419 ῖ ύντων ῖ
SFX 4037 Y 1
SFX 4037 ῇ ιζέτω ῇ
SFX 3121 Y 1
SFX 3121 ς σιος ς
SFX 3249 Y 1
SFX 3249 ά μός ά
SFX 4917 Y 1
SFX 4917 ῖ ποιά ῖ
SFX 3580 Y 1
SFX 3580 ῃ νοντος ῃ
SFX 3767 Y 1
SFX 3767 ῇ τικοὶ ῇ
SFX 3758 Y 1
SFX 3758 ῶ ωσάσης ῶ
SFX 2696 Y 1
SFX 2696 ᾷ ηθεῖσαν ᾷ
SFX 3324 Y 1
SFX 3324 ῃ τη ῃ
SFX 2826 Y 1
SFX 2826 ι μές ι
SFX 1611 Y 1
SFX 1611 ὶ τέρων ὶ
SFX 880 Y 1
SFX 880 ᾷ ώμενος ᾷ
SFX 4266 Y 1
SFX 4266 ά σίς ά
SFX 1053 Y 1
SFX 1053 έ σίς έ
SFX 3499 Y 1
SFX 3499 ᾷ έως ᾷ
SFX 4852 Y 1
SFX 4852 ῖ τικοὶ ῖ
SFX 4757 Y 1
SFX 4757 ὶ ιζόμενοι ὶ
SFX 2309 Y 1
SFX 2309 ῃ νῃ ῃ
SFX 2273 Y 1
SFX 2273 ὶ τάτης ὶ
SFX 2266 Y 1
SFX 2266 ᾷ ασμόν ᾷ
SFX 2149 Y 1
SFX 2149 ᾷ αίου ᾷ
SFX 834 Y 1
SFX 834 ῇ ηθεῖσαν ῇ
SFX 812 Y 1
SFX 812 ᾷ ήσεις ᾷ
SFX 1055 Y 1
SFX 1055 ᾷ ήσαντός ᾷ
SFX 3919 Y 1
SFX 3919 ν ωσι ν
SFX 1694 Y 1
SFX 1694 ῇ ώμενος ῇ
SFX 4686 Y 1
SFX 4686 ῖ ροὶ ῖ
SFX 840 Y 1
SFX 840 ὰ ᾶί ὰ
SFX 1910 Y 1
SFX 1910 ὶ ῖον ὶ
SFX 2322 Y 1
SFX 2322 ῇ ησάτωσαν ῇ
SFX 2025 Y 1
SFX 2025 ῇ ίδος ῇ
SFX 4623 Y 1
SFX 4623 ῶ ωθήσομαι ῶ
SFX 3399 Y 1
SFX 3399 α εον α
SFX 3018 Y 1
SFX 3018 ᾷ ήσεων ᾷ
SFX 2654 Y 1
SFX 2654 ῖ τάτων ῖ
SFX 2442 Y 1
SFX 2442 ῇ ίζοντας ῇ
SFX 4700 Y 1
SFX 4700 ῆ οῦσαν ῆ
SFX 300 Y 1
SFX 300 ῇ οῦσαν ῇ
SFX 1369 Y 1
SFX 1369 ῇ ητικοὶ ῇ
SFX 1355 Y 1
SFX 1355 ῇ ηθεῖέν ῇ
SFX 1113 Y 1
SFX 1113 ῃ ομ’ ῃ
SFX 2684 Y 1
SFX 2684 ὰ ικὰς ὰ
SFX 2265 Y 1
SFX 2265 ᾷ ασμὸν ᾷ
SFX 875 Y 1
SFX 875 ς στεροι ς
SFX 2628 Y 1
SFX 2628 ὴ ικὰς ὴ
SFX 2597 Y 1
SFX 2597 ῃ σαιεν ῃ
SFX 3269 Y 1
SFX 3269 ὶ ικὰς ὶ
SFX 4103 Y 1
SFX 4103 ῃ ταις ῃ
SFX 3596 Y 1
SFX 3596 ὰ ικώτερόν ὰ
SFX 3380 Y 1
SFX 3380 ῖ λογίαν ῖ
SFX 2685 Y 1
SFX 2685 ὰ ικάς ὰ
SFX 3859 Y 1
SFX 3859 ὴ ικώτερόν ὴ
SFX 2757 Y 1
SFX 2757 ῇ μός ῇ
SFX 2629 Y 1
SFX 2629 ὴ ικάς ὴ
SFX 3270 Y 1
SFX 3270 ὶ ικάς ὶ
SFX 3227 Y 1
SFX 3227 ς σοι ς
SFX 4330 Y 1
SFX 4330 ὲ οῦντά ὲ
SFX 890 Y 1
SFX 890 ῇ ησόμενα ῇ
SFX 4144 Y 1
SFX 4144 ὶ οῦντά ὶ
SFX 3068 Y 1
SFX 3068 ῃ ιδί ῃ
SFX 3898 Y 1
SFX 3898 ᾳ ζειν ᾳ
SFX 4940 Y 1
SFX 4940 ὲ ούμενον ὲ
SFX 2653 Y 1
SFX 2653 ι υν ι
SFX 1695 Y 1
SFX 1695 ῇ ιζόμενοι ῇ
SFX 4336 Y 1
SFX 4336 ὶ ούμενον ὶ
SFX 1900 Y 1
SFX 1900 ῖ τέρων ῖ
SFX 4543 Y 1
SFX 4543 ῖ λογῶν ῖ
SFX 1164 Y 1
SFX 1164 ῇ ότατα ῇ
SFX 1178 Y 1
SFX 1178 ῶ ωθήσεταί ῶ
SFX 2927 Y 1
SFX 2927 ῷ ωθήσεταί ῷ
SFX 3103 Y 1
SFX 3103 ῖ τάτης ῖ
SFX 2758 Y 1
SFX 2758 ῇ ισθέντος ῇ
SFX 2710 Y 1
SFX 2710 ῶ ωσάμενοί ῶ
SFX 1204 Y 1
SFX 1204 ῇ ητικά ῇ
SFX 1411 Y 1
SFX 1411 ὰ άων ὰ
SFX 4801 Y 1
SFX 4801 ᾳ εια ᾳ
SFX 3813 Y 1
SFX 3813 ῇ ύοντές ῇ
SFX 1143 Y 1
SFX 1143 ξ κα ξ
SFX 592 Y 1
SFX 592 ῇ οῖεν ῇ
SFX 4957 Y 1
SFX 4957 ὶ ίνεται ὶ
SFX 3006 Y 1
SFX 3006 ὴ ώτατος ὴ
SFX 2756 Y 1
SFX 2756 ῇ μὸς ῇ
SFX 3905 Y 1
SFX 3905 ῇ ύεσθαι ῇ
SFX 2125 Y 1
SFX 2125 ῖ ύοντές ῖ
SFX 3619 Y 1
SFX 3619 ᾷ αζόμενόν ᾷ
SFX 4418 Y 1
SFX 4418 ᾷ αστικὸς ᾷ
SFX 1613 Y 1
SFX 1613 ς σειέ ς
SFX 2703 Y 1
SFX 2703 ξ γας ξ
SFX 4763 Y 1
SFX 4763 ῇ ητήριά ῇ
SFX 2147 Y 1
SFX 2147 ῖ ύεσθαι ῖ
SFX 4677 Y 1
SFX 4677 ῇ ύσασά ῇ
SFX 4604 Y 1
SFX 4604 ὲ εύοντές ὲ
SFX 1561 Y 1
SFX 1561 α ησιν α
SFX 4419 Y 1
SFX 4419 ᾷ αστικός ᾷ
SFX 4219 Y 1
SFX 4219 ὰ εῖσθαι ὰ
SFX 2225 Y 1
SFX 2225 ὲ εῖσθαι ὲ
SFX 654 Y 1
SFX 654 ῇ ικὰς ῇ
SFX 4117 Y 1
SFX 4117 ᾷ ήσειας ᾷ
SFX 4521 Y 1
SFX 4521 ᾷ οῦντά ᾷ
SFX 3127 Y 1
SFX 3127 ς σασίν ς
SFX 1104 Y 1
SFX 1104 ῳ ζειν ῳ
SFX 3148 Y 1
SFX 3148 ῃ νεταί ῃ
SFX 2733 Y 1
SFX 2733 ῖ ύσασά ῖ
SFX 2546 Y 1
SFX 2546 ῖ ύονται ῖ
SFX 3534 Y 1
SFX 3534 ς σητέ ς
SFX 1400 Y 1
SFX 1400 ῃ σοντα ῃ
SFX 3673 Y 1
SFX 3673 ᾷ ούμενον ᾷ
SFX 947 Y 1
SFX 947 ῇ ικώτερόν ῇ
SFX 1785 Y 1
SFX 1785 ς σατε ς
SFX 655 Y 1
SFX 655 ῇ ικάς ῇ
SFX 5000 Y 1
SFX 5000 ῇ θῶσιν ῇ
SFX 4016 Y 1
SFX 4016 ῃ λομέν ῃ
SFX 3438 Y 1
SFX 3438 ὲ ήσαντές ὲ
SFX 2040 Y 1
SFX 2040 ὴ ήσαντές ὴ
SFX 4534 Y 1
SFX 4534 ῃ μενα ῃ
SFX 2611 Y 1
SFX 2611 ῆ οῦντά ῆ
SFX 253 Y 1
SFX 253 ῇ οῦντά ῇ
SFX 310 Y 1
SFX 310 ῇ ούμενον ῇ
SFX 1937 Y 1
SFX 1937 ὴ ώτερα ὴ
SFX 4796 Y 1
SFX 4796 ὲ εύουσι ὲ
SFX 3746 Y 1
SFX 3746 ῇ ώδεσί ῇ
SFX 3046 Y 1
SFX 3046 ῇ οειδής ῇ
SFX 3668 Y 1
SFX 3668 ι οντος ι
SFX 4643 Y 1
SFX 4643 ὼ ώτερα ὼ
SFX 517 Y 1
SFX 517 ὰ οῖς ὰ
SFX 2178 Y 1
SFX 2178 ᾷ ασθέντα ᾷ
SFX 931 Y 1
SFX 931 ὲ οῖς ὲ
SFX 2634 Y 1
SFX 2634 ὰ άζων ὰ
SFX 1829 Y 1
SFX 1829 ς ζουσι ς
SFX 364 Y 1
SFX 364 ὴ οῖς ὴ
SFX 2931 Y 1
SFX 2931 ῶ ωθεῖσαί ῶ
SFX 4837 Y 1
SFX 4837 ῷ ωθεῖσαί ῷ
SFX 2951 Y 1
SFX 2951 ὶ οῖς ὶ
SFX 2229 Y 1
SFX 2229 ὶ ίδων ὶ
SFX 3234 Y 1
SFX 3234 ὴ ήσαντάς ὴ
SFX 4210 Y 1
SFX 4210 ω ζουσι ω
SFX 4861 Y 1
SFX 4861 ὺ ύτερόν ὺ
SFX 739 Y 1
SFX 739 ῃ σαντα ῃ
SFX 4620 Y 1
SFX 4620 ᾷ ωμένους ᾷ
SFX 4932 Y 1
SFX 4932 ῇ ύοντάς ῇ
SFX 4866 Y 1
SFX 4866 ὴ ήσωσίν ὴ
SFX 639 Y 1
SFX 639 ῇ ώτατος ῇ
SFX 3374 Y 1
SFX 3374 ῃ λουσίν ῃ
SFX 4676 Y 1
SFX 4676 ῇ ύσασα ῇ
SFX 1342 Y 1
SFX 1342 ι τατοί ι
SFX 2448 Y 1
SFX 2448 ᾷ εῖσθαι ᾷ
SFX 2035 Y 1
SFX 2035 ῃ σεσι ῃ
SFX 2868 Y 1
SFX 2868 ῃ σιός ῃ
SFX 668 Y 1
SFX 668 έ σάς έ
SFX 3519 Y 1
SFX 3519 ὴ ήσῃς ὴ
SFX 2952 Y 1
SFX 2952 ῖ ύοντάς ῖ
SFX 3104 Y 1
SFX 3104 ὶ τάτας ὶ
SFX 4825 Y 1
SFX 4825 ῇ ωτέρα ῇ
SFX 1171 Y 1
SFX 1171 ῇ ηθῶσιν ῇ
SFX 2732 Y 1
SFX 2732 ῖ ύσασα ῖ
SFX 1263 Y 1
SFX 1263 ς τατοί ς
SFX 2719 Y 1
SFX 2719 ι σσιν ι
SFX 3047 Y 1
SFX 3047 ῇ οειδὴς ῇ
SFX 713 Y 1
SFX 713 ᾷ ήσαντές ᾷ
SFX 1679 Y 1
SFX 1679 ῶ ζομένη ῶ
SFX 4204 Y 1
SFX 4204 ῇ ησαίμεθά ῇ
SFX 851 Y 1
SFX 851 ς σσιν ς
SFX 4282 Y 1
SFX 4282 ῇ σθῆναι ῇ
SFX 1510 Y 1
SFX 1510 ᾷ ῶσα ᾷ
SFX 3571 Y 1
SFX 3571 ῇ ολήν ῇ
SFX 1486 Y 1
SFX 1486 ὰ ική ὰ
SFX 721 Y 1
SFX 721 ς στατα ς
SFX 4991 Y 1
SFX 4991 ὲ ική ὲ
SFX 104 Y 1
SFX 104 ῃ ουσα ῃ
SFX 1758 Y 1
SFX 1758 ὴ ική ὴ
SFX 4296 Y 1
SFX 4296 ὰ ήσει ὰ
SFX 3065 Y 1
SFX 3065 ὶ ική ὶ
SFX 2594 Y 1
SFX 2594 ὲ ήσει ὲ
SFX 1539 Y 1
SFX 1539 ς σωσίν ς
SFX 1454 Y 1
SFX 1454 ὴ ήσει ὴ
SFX 4320 Y 1
SFX 4320 ᾷ οῖς ᾷ
SFX 1822 Y 1
SFX 1822 ῃ ιδος ῃ
SFX 3713 Y 1
SFX 3713 ῇ ικῆί ῇ
SFX 2321 Y 1
SFX 2321 ῇ ησάτωσάν ῇ
SFX 1214 Y 1
SFX 1214 ᾷ ήσαντάς ᾷ
SFX 4353 Y 1
SFX 4353 ὶ μένους ὶ
SFX 4022 Y 1
SFX 4022 ῃ κῃ ῃ
SFX 929 Y 1
SFX 929 ῶ ωμένους ῶ
SFX 3201 Y 1
SFX 3201 ῷ ωμένους ῷ
SFX 2999 Y 1
SFX 2999 ῶ ωτέρα ῶ
SFX 673 Y 1
SFX 673 ῇ ώτερα ῇ
SFX 690 Y 1
SFX 690 ῷ ωτέρα ῷ
SFX 3180 Y 1
SFX 3180 ῖ ύεις ῖ
SFX 1583 Y 1
SFX 1583 ὶ τέρας ὶ
SFX 1586 Y 1
SFX 1586 ᾷ ήσωσίν ᾷ
SFX 3037 Y 1
SFX 3037 ὶ ποιός ὶ
SFX 3197 Y 1
SFX 3197 ῶ ωτικὴ ῶ
SFX 2963 Y 1
SFX 2963 ῇ οειδές ῇ
SFX 159 Y 1
SFX 159 ῇ οῖς ῇ
SFX 2258 Y 1
SFX 2258 ῇ ίδων ῇ
SFX 1451 Y 1
SFX 1451 ᾷ ήσῃς ᾷ
SFX 3061 Y 1
SFX 3061 ῇ ιοῦσιν ῇ
SFX 3570 Y 1
SFX 3570 ῇ ολὴν ῇ
SFX 2599 Y 1
SFX 2599 ν ρόν ν
SFX 4313 Y 1
SFX 4313 ῖ ποιεῖται ῖ
SFX 4146 Y 1
SFX 4146 ῆ ομένη ῆ
SFX 934 Y 1
SFX 934 ῇ ομένη ῇ
SFX 448 Y 1
SFX 448 ῇ ησόμεθα ῇ
SFX 4967 Y 1
SFX 4967 ά λόν ά
SFX 1880 Y 1
SFX 1880 α οιο α
SFX 1677 Y 1
SFX 1677 έ λόν έ
SFX 1714 Y 1
SFX 1714 ε οιο ε
SFX 4339 Y 1
SFX 4339 ῃ οι’ ῃ
SFX 644 Y 1
SFX 644 η οιο η
SFX 4907 Y 1
SFX 4907 ᾳ σῃ ᾳ
SFX 2127 Y 1
SFX 2127 ῖ ομένη ῖ
SFX 3038 Y 1
SFX 3038 ὶ ποιὸς ὶ
SFX 2964 Y 1
SFX 2964 ῇ οειδὲς ῇ
SFX 3928 Y 1
SFX 3928 ῖ τάτας ῖ
SFX 4078 Y 1
SFX 4078 ᾷ αθέντα ᾷ
SFX 705 Y 1
SFX 705 ᾷ ήσει ᾷ
SFX 2378 Y 1
SFX 2378 ῃ νοντες ῃ
SFX 2976 Y 1
SFX 2976 ί ισι ί
SFX 2970 Y 1
SFX 2970 ῃ μεθα ῃ
SFX 510 Y 1
SFX 510 ῃ σῃ ῃ
SFX 3850 Y 1
SFX 3850 ῃ λοις ῃ
SFX 491 Y 1
SFX 491 ῇ ική ῇ
SFX 2063 Y 1
SFX 2063 ὶ ίδες ὶ
SFX 2692 Y 1
SFX 2692 ῃ ιαί ῃ
SFX 2379 Y 1
SFX 2379 ῃ μενός ῃ
SFX 3665 Y 1
SFX 3665 ῇ ούσηί ῇ
SFX 3978 Y 1
SFX 3978 ῇ οποιοί ῇ
SFX 3280 Y 1
SFX 3280 ῇ θήσεταί ῇ
SFX 2254 Y 1
SFX 2254 ῇ ητῇ ῇ
SFX 3160 Y 1
SFX 3160 ῇ ισθέντων ῇ
SFX 1370 Y 1
SFX 1370 ῇ ησομένῳ ῇ
SFX 1497 Y 1
SFX 1497 ῶ ῷτο ῶ
SFX 2255 Y 1
SFX 2255 ᾷ ηθέντος ᾷ
SFX 4996 Y 1
SFX 4996 ε ιε ε
SFX 1015 Y 1
SFX 1015 ς σαντα ς
SFX 2323 Y 1
SFX 2323 α ημα α
SFX 1520 Y 1
SFX 1520 ῖ μένους ῖ
SFX 4572 Y 1
SFX 4572 η ιε η
SFX 3720 Y 1
SFX 3720 ῖ θήσεταί ῖ
SFX 4772 Y 1
SFX 4772 ε ημα ε
SFX 4679 Y 1
SFX 4679 ὶ σία ὶ
SFX 1836 Y 1
SFX 1836 ῖ τέρας ῖ
SFX 2601 Y 1
SFX 2601 ῖ ποιός ῖ
SFX 672 Y 1
SFX 672 ῇ ηθέντος ῇ
SFX 4408 Y 1
SFX 4408 ᾷ εύσας ᾷ
SFX 1998 Y 1
SFX 1998 ὰ άζειν ὰ
SFX 191 Y 1
SFX 191 α ου α
SFX 4918 Y 1
SFX 4918 ῖ ποιὰ ῖ
SFX 554 Y 1
SFX 554 ε ου ε
SFX 50 Y 1
SFX 50 η ου η
SFX 3090 Y 1
SFX 3090 ᾷ αμένοις ᾷ
SFX 2215 Y 1
SFX 2215 ε ητε ε
SFX 1813 Y 1
SFX 1813 ι ου ι
SFX 2136 Y 1
SFX 2136 ῇ ικώτερος ῇ
SFX 2588 Y 1
SFX 2588 ῃ σοντος ῃ
SFX 1250 Y 1
SFX 1250 ῇ ότατοί ῇ
SFX 3908 Y 1
SFX 3908 ὲ εύεται ὲ
SFX 2728 Y 1
SFX 2728 ς σασι ς
SFX 2600 Y 1
SFX 2600 ῖ ποιὸς ῖ
SFX 3845 Y 1
SFX 3845 ῃ λουσάν ῃ
SFX 2140 Y 1
SFX 2140 α ηται α
SFX 3835 Y 1
SFX 3835 ῃ νεις ῃ
SFX 1407 Y 1
SFX 1407 ε ηται ε
SFX 1930 Y 1
SFX 1930 ῇ ίδες ῇ
SFX 3287 Y 1
SFX 3287 ῇ ηθείης ῇ
SFX 1283 Y 1
SFX 1283 ῃ οντέ ῃ
SFX 2402 Y 1
SFX 2402 ῶ ωτικόν ῶ
SFX 2625 Y 1
SFX 2625 ὴ ῆισι ὴ
SFX 2383 Y 1
SFX 2383 ῇ ισθέντες ῇ
SFX 1786 Y 1
SFX 1786 ῇ οτάτου ῇ
SFX 2962 Y 1
SFX 2962 ὰ έοι ὰ
SFX 2735 Y 1
SFX 2735 ᾷ ήσαι ᾷ
SFX 1569 Y 1
SFX 1569 ς σειέν ς
SFX 3275 Y 1
SFX 3275 η ιζέ η
SFX 3336 Y 1
SFX 3336 ᾷ ήσασιν ᾷ
SFX 3515 Y 1
SFX 3515 ὴ ήσωμέν ὴ
SFX 245 Y 1
SFX 245 ῃ οιντό ῃ
SFX 3791 Y 1
SFX 3791 ῃ σασθέ ῃ
SFX 1203 Y 1
SFX 1203 ῇ ητικὰ ῇ
SFX 1931 Y 1
SFX 1931 ὶ ίδας ὶ
SFX 4868 Y 1
SFX 4868 ῃ στη ῃ
SFX 2895 Y 1
SFX 2895 ῃ λου ῃ
SFX 2433 Y 1
SFX 2433 ῇ ικώτερά ῇ
SFX 2531 Y 1
SFX 2531 ι σσι ι
